# 请教陈版：关于被收购子公司存在股权激励的问题

提问人：lu760314 时间：2014-03-30 15:43:55
A公司收购一境外公司B，使B成为其控股子公司。在收购日，B公司存在授予职工及高管的期权尚未到期。A公司没有义务代替B公司支付.根据IFRS3如购买方没有义务替代该奖励，对该奖励不进行会计处理。奖励于购买日的公允价值应该是合并后的薪酬费用。对此不太理解。请陈版解答一下，谢谢。

回答人：chenyiwei
在购买法下，被购买方自购买日起的损益才纳入购买方的合并报表。如果“A公司没有义务代替B公司支付”，则B公司之前已确认的股份支付费用不会在A公司合并报表中体现，但如果B公司的该项股份支付计划将延续（这种情况较少见，通常做法是被购买方自身的股份支付计划终止，由购买方提供新的计划予以替代，否则不利于提升被购买方员工对购买方的认同度和忠诚感），则从购买方角度相当于从购买日开始一项以被购买方股票为标的的股份支付计划，相应地购买方合并报表中所确认的股份支付费用仅限于购买日起计算的部分。同时，购买方报表上确认的股份支付费用要以购买日被购买方权益工具公允价值为基础计算，因此不同于被购买方报表上自身确认的股份支付费用。

提问人：lu760314 时间：2014-04-01 09:25:41
谢谢陈版，我还想咨询一下，对于上述我所述的这种情况，A公司需不需要在合并日按照现行的情况对尚未到期的期权进行公允价值的重算呢

回答人：chenyiwei
在A公司合并报表层面应当是要的，因为对A而言这实际上是一项全新的股份支付交易（以购买日为授予日）。这与解释 4 号第二条要求“对被购买方可辨认资产和负债进行重新分类或指定”是一个道理。